Minutes et répertoires du notaire Angélique François BERCEON, 25 février 1820 - 6 avril 1865 (étude II)
Archives nationales
- Minutes de Angélique François BERCEON, janvier 1820 - 6 avril 1865; MC/ET/II/855 - MC/ET/II/1138
  - Minutes. 1851, janvier - mars, janvier - mars 1851; MC/ET/II/1067
    - Mainlevee, hypotheque sur maison, Paris (Paris) rue du Musee, 22., 3 février 1851; MC/ET/II/1067
      Domicile: Paris (Paris) boulevard Beaumarchais, 10.
      Intervenant 6, en deuxième partie:
      Nom, qualité: (M.) Blondel, Pierre Noel Eleonore
    - Mainlevee, hypotheque sur maison et terrains, Chapelle (la) (Paris) rue Lafayette X place de Roubaix., 3 février 1851; MC/ET/II/1067
      Nom, qualité: (Mme ou Mlle) Sivard de Beaulieu, Charlotte Emilie.
      Domicile: Paris (Paris) rue de Tournon, 12.
      Nom, qualité: (M.) Girod de L'Ain, Louis Gaspard Amedee.
      Profession: pair de france, vice-president du conseil-d'etat.
      Nom, qualité: (M.) Girod de L'Ain, Jean Marie Felix.
      Profession: general de brigade.
      Nom, qualité: (M.) Sainte-Claire Deville, Etienne Henri.
      Profession: doyen de la faculte des sciences, Besancon (Doubs).
      Domicile: Besancon (Doubs).
      Intervenant 5, en première partie:
      Nom, qualité: (M.) Girod de L'Ain, Andre Marie Edouard.
      Profession: auditeur au conseil-d'etat, Paris.
      Intervenant 6, en première partie:
      Nom, qualité: (M.) Harent, Francois Gabriel Charles.
      Domicile: Gex (Ain).
      Intervenant 7, en première partie:
      Nom, qualité: (M.) Demachy, Charles Adolphe.
      Profession: banquier, Paris.
      Domicile: Paris (Paris) rue du Faubourg-St-Honore, 61.
      Intervenant 8, en deuxième partie:
    - Ouverture de credit, credit 1 an, 15000 f., 5 février 1851; MC/ET/II/1067
      Nom, qualité: (M.) Doucet, Antoine (pere).
      Domicile: Paris (Paris) rue de la Paix, 21.
      Nom, qualité: (M.) Correia, Jose Lucio.
      Domicile: Paris (Paris) rue de Trevise, 37
    - Mainlevee, hypotheque sur maison, Paris (Paris) rue du Platre-St-Jacques, 18-22., 7 février 1851; MC/ET/II/1067
      Nom, qualité: (M.) Mortas, Alexis (pere).
      Domicile: Chapelle (la) (Paris).
      Nom, qualité: (M.) Somsous, Vulfrand.
      Nom, qualité: (M.) Mortas, Jean Alexis (fils).
      Profession: corroyeur, Chapelle (la) (Paris).
      Domicile: Passy (Paris).
      Domicile: Saint-Mande (Val-de-Marne)
    - Mainlevee, hypotheque sur maison, Paris (Paris) rue du Platre-St-Jacques, 18-22., 7 février 1851; MC/ET/II/1067
      Nom, qualité: (M.) Hardy, Michel Francois.
      Profession: entrepreneur de maconnerie, Paris.
      Domicile: Paris (Paris) rue Pagevin, 26.
      Nom, qualité: (M.) Collongues, Paul.
      Profession: entrepreneur de menuiserie, Paris.
      Domicile: Paris (Paris) rue Mandar, 14.
      Nom, qualité: (M.) Baudin-Tissier, Louis Henri.
      Profession: entrepreneur de couverture, Paris.
      Domicile: Paris (Paris) rue Boutebrie, 7.
      Nom, qualité: (M.) Delabarre, Arnaud Constant.
      Domicile: Paris (Paris) rue du Cadran, 46.
      Nom, qualité: (M.) Tougard, Etienne Narcisse.
      Domicile: Paris (Paris) rue Saint-Lazare, 31.
      Intervenant 7, en deuxième partie:
    - Succession, liquidation., 8 février 1851; MC/ET/II/1067
      Nom, qualité: (M.) Bourgeois de Mercey, Louis Frederic.
      Domicile: Paris (Paris) rue Las Cazes, 11.
      Relations: grand-père de l'intervenant 2.
      Nom, qualité: (Mme ou Mlle) Desprez, Louise Jeanne Marie.
      Domicile: Paris (Paris) rue de l'Universite, 69.
      Nom, qualité: (M.) Soult de Dalmatie, Napoleon Hector.
      Profession: ambassadeur (ancien), membre de l'assemblee nationale.
      Relations: fils de l'intervenant 4.
      Nom, qualité: (M.) Soult, Jean-De-Dieu Nicolas (duc, Dalmatie), Dalmatie.
      Profession: marechal de France
    - Obligation, emprunt, 25000 f., 10 février 1851; MC/ET/II/1067
      Nom, qualité: (M.) Boisgelin de, Edouard Marie Raymond.
      Domicile: Paris (Paris) rue de l'Universite, 109.
      Nom, qualité: (M.) Tellier, Gabriel Leandre.
      Domicile: Paris (Paris) rue du Mail, 17
    - Succession, notoriete., 10 février 1851; MC/ET/II/1067
      Nom, qualité: (M.) Duchastel de La Martiniere, Louis Claude.
      Profession: general de brigade (retraite).
      Domicile: Charonne (Paris) rue de Paris, 48
    - Decharge, remise, 10119 f., 11 février 1851; MC/ET/II/1067
      Nom, qualité: (Mme ou Mlle) Tranchant, Marguerite.
      Domicile: Paris (Paris) rue des Marais, 41.
      Relations: veuve de l'intervenant 2, épouse de l'intervenant 3.
      Nom, qualité: (M.) Gallet, Clotilde Casimir.
      Nom, qualité: (M.) Marboutin, Francois.
      Nom, qualité: (Mme ou Mlle) Tranchant, Germaine Virginie Pauline.
      Domicile: Paris (Paris) boulevard Saint-Martin, 45.
      Relations: épouse de l'intervenant 5.
      Intervenant 5, indirect:
      Nom, qualité: (M.) Leonard, Charles Joseph.
      Nom, qualité: (Mme ou Mlle) Berry, Therese Pauline.
      Domicile: Paris (Paris) rue du Faubourg-du-Temple, 11.
      Relations: épouse de l'intervenant 7.
      Intervenant 7, indirect:
      Nom, qualité: (M.) Truchot, Augustin.
      Nom, qualité: (M.) Deschiens, Laurent.
      Profession: caissier, Provins (Seine-et-Marne).
      Domicile: Provins (Seine-et-Marne).
      Relations: procureur de l'intervenant 1, procureur de l'intervenant 4, procureur de l'intervenant 6
    - Succession, inventaire apres décès., 11 février 1851; MC/ET/II/1067
      Nom, qualité: (M.) Naudot, Remy Edme.
      Domicile: Montmartre (Paris) rue de l'Empereur, 16
    - Ouverture de credit, ratification, credit, 42000 f., 11 février 1851; MC/ET/II/1067
      Nom, qualité: (M.) Delaire de Labrosse, Charles Amedee.
      Profession: négociant, Guise (Aisne).
      Domicile: Guise (Aisne).
      Relations: créancier(e) de l'intervenant 3, débiteur de l'intervenant 4.
      Nom, qualité: (M.) Cherot, Auguste.
      Domicile: Nantes (Loire-Atlantique).
      Nom, qualité: (personne morale) Lebeaudy Piter et Cie.
      Nom, qualité: (M.) Bouche, Edouard (jeune).
      Profession: négociant, Nantes (Loire-Atlantique).
      Domicile: Nantes (Loire-Atlantique)
    - Obligation, emprunt, 1650 f., 13 février 1851; MC/ET/II/1067
      Nom, qualité: (M.) Saunois, Marcel Edmond.
      Profession: doreur sur porcelaine, Paris.
      Domicile: Paris (Paris) Ferme Saint-Lazare, 109.
      Nom, qualité: (M.) Daussy, Ovide Onesime Saphy.
      Profession: avocat, Dieppe (Seine-Maritime).
      Domicile: Dieppe (Seine-Maritime)
    - Succession, notoriete., 15 février 1851; MC/ET/II/1067
      Nom, qualité: (M.) Allard, Benoit.
      Domicile: Issy (Hauts-de-Seine)
    - Succession, inventaire apres décès., 18 février 1851; MC/ET/II/1067
      Nom, qualité: (M.) Barbier, Francois Hubert.
      Domicile: Paris (Paris) rue Laffitte, 43
    - Mariage., 19 février 1851; MC/ET/II/1067
      Nom, qualité: (M.) Gengoult, Jules.
      Profession: sous-prefet, Guingamp (Côtes-d'Armor).
      Domicile: Guingamp (Côtes-d'Armor).
      Nom, qualité: (M.) Gengoult, Francois Noel.
      Profession: directeur des contributions-indirectes, Dole (Jura).
      Domicile: Dole (Jura).
      Nom, qualité: (Mme ou Mlle) Farell, Marie Catherine.
      Domicile: Dublin (irlande).
      Nom, qualité: (M.) Farell, Thomas.
      Domicile: Dublin (irlande)
    - Obligation, emprunt, 10 000 f., 19 février 1851; MC/ET/II/1067
      Nom, qualité: (M.) Guede, Francois Philibert.
      Domicile: Paris (Paris) rue du Pont-aux-Choux, 17.
      Nom, qualité: (M.) Laurent, Pierre Vincent.
      Domicile: Paris (Paris) rue Notre-Dame-de-Lorette, 47
    - Cession, benefice d'une assurance sur la vie., 20 février 1851; MC/ET/II/1067
      Profession: pair de France (ancien), propriétaire.
      Relations: assuré(e) par l'intervenant 02.
      Nom: Caisse Des Ecoles et Des Familles.
      Domicile: Paris (Paris) rue Saint-Honore, 301.
      Nom, qualité: (M.) Lanjuinais, Victor Ambroise.
      Profession: ministre de l'agriculture (ancien), membre de l'assemblee legislative, Paris.
      Domicile: Paris (Paris) rue Godot-de-Maurois, 28.
      Relations: frère de l'intervenant 1
    - Vente, propriété rurale, vignes et arbres fruitiers, 36 ha, 5000 f, Kouba (algerie)., 20 février 1851; MC/ET/II/1067
      Profession: pair-de-France (ancien), propriétaire.
      Relations: frère de l'intervenant 2.
      Profession: ministre de l'agricuulture et du commerce (ancien), membre de l'assemblee legislative, Paris.
      Domicile: Paris (Paris) rue Godot-de-Mauroi, 28
    - Mariage., 25 février 1851; MC/ET/II/1067
      Nom, qualité: (M.) Lair, Hippolyte.
      Profession: fabricant de chales, Paris.
      Domicile: Paris (Paris) rue de Clery, 25.
      Nom, qualité: (M.) Lair, Francois Hippolyte.
      Profession: marchand, Laval (Mayenne).
      Domicile: Laval (Mayenne).
      Nom, qualité: (Mme ou Mlle) Guerreau, Sophie Amelie.
      Domicile: Paris (Paris) rue des Moulins, 7.
      Nom, qualité: (M.) Guerreau, Hippolyte.
      Domicile: Paris (Paris) rue des Moulins, 7
    - Vente, peupliers, 4000 f, Grisy-Suisnes (Seine-et-Marne) Villemain (chateau)., 27 février 1851; MC/ET/II/1067
      Profession: ministre de l'agriculture et du commerce (ancien), membre de l'assemblee legislative, Paris.
    - Desistement, appel., 27 février 1851; MC/ET/II/1067
      Nom, qualité: (M.) Cayeux, Pierre Jacques.
      Profession: architecte-expert, Saint-Germain-en-Laye (Yvelines).
      Domicile: Saint-Germain-en-Laye (Yvelines)
    - Assurance, cession, police, 4122 f., 27 février 1851; MC/ET/II/1067
      Nom, qualité: (M.) Hardy, Louis Philippe Alfred.
      Profession: docteur-en-medecine, Paris.
      Domicile: Paris (Paris) rue le Pelletier, 9.
      Nom: Compagnie D'Assurance La Providence Des Enfants.
      Domicile: Paris (Paris) place de la Madeleine, 6.
      Nom, qualité: (Mme ou Mlle) Tranchant, Anne Marguerite.
      Domicile: Paris (Paris) rue des Marais-du-Temple, 41.
      Relations: veuve de l'intervenant 4, épouse de l'intervenant 4.
      Nom, qualité: (M.) Gallet, Clothilde Casimir.
      Profession: négociant (ancien).
      Domicile: Paris (Paris) rue des Marais-du-Temple, 41
    - Succession, notoriete., 27 février 1851; MC/ET/II/1067
      Nom, qualité: (M.) Junot, Napoleon Andoche.
      Domicile: Paris (Paris) rue de Seine, 57.
      Relations: fils de l'intervenant 2, fils de l'intervenant 3.
      Nom, qualité: (M.) Junot, Andoche (duc, Abrantes), Abrantes.
      Profession: general.
      Nom, qualité: (Mme ou Mlle) Permon de Saint-Martin, Laure.
      État civil: décédée
    - Procuration rente publique, vente d'une rente etat 5%, 100 f., 27 février 1851; MC/ET/II/1067
      Nom, qualité: (Mme ou Mlle) Moreau, Claudine Eleonore.
      Domicile: Paris (Paris) rue de la Madeleine,, 15.
      Nom, qualité: (M.) Marc, Charles Chretien Henri.
      Nom, qualité: (M.) Raimbault, Pierre.
      Domicile: Paris (Paris) rue le Pelletier, 31
    - Plan d'une portion de terrain, entre la rue de Londres et la rue de Berlin, et vente du terrain par Charles-Théophile-Victor Mignon à Jean-Nicias Brunet-Duplantis., 1er mars 1851; MC/ET/II/1067
      acte de vente; Mignon, Charles-Théophile-Victor; Brunet-Duplantis, Jean-Nicias
    - Vente, terrain, 6452 f, Paris (Paris) place de l'Europe., 1er mars 1851; MC/ET/II/1067
      Intervenant 1:
      Nom, qualité: (M.) Mignon, Charles Theophile Victor.
      Domicile: Paris (Paris) rue du Rocher, 30.
      Nom, qualité: (M.) Brunet-Duplantis, Jean Nicias.
      Domicile: Paris (Paris) rue d'Amsterdam, 44
    - Succession, notoriete., 6 mars 1851; MC/ET/II/1067
      Nom, qualité: (M.) Bazin, Alexandre Pierre.
      Profession: garde-magasin, agent comptable du mobilier de la couronne, Paris.
      Domicile: Paris (Paris) rue du Faubourg-Poissonniere, 23
    - Obligation, emprunt, 20 000 f., 6 mars 1851; MC/ET/II/1067
      Nom, qualité: (M.) Rousseau, Edouard Francois.
      Domicile: Mans (le) (Sarthe).
      Nom, qualité: (Mme ou Mlle) Compain, Marguerite.
      Relations: veuve de l'intervenant 3.
      Nom, qualité: (M.) Charriere, Rene.
      Nom, qualité: (M.) Ferrant, Pierre Nicolas.
      Profession: marchand de vin, Paris.
      Domicile: Paris (Paris) rue de la Tabletterie, 11
    - Transport, créance, 4264 f., 7 mars 1851; MC/ET/II/1067
      Nom, qualité: (M.) Marchat, Joseph.
      Profession: cocher, Saint-Quentin (Aisne).
      Domicile: Saint-Quentin (Aisne).
      Nom, qualité: (M.) Pelletreau, Pierre Adolphe.
      Domicile: Paris (Paris) rue du Faubourg-Montmartre, 25.
      Nom, qualité: (M.) Battendier, Auguste Michel.
      Profession: marchand de combustibles, Paris.
      Domicile: Paris (Paris) rue Coquilliere, 12
    - Quittance, acompte du prix d'adjudication d'une maison de campagne, 15882 f, Creteil (Val-de-Marne)., 8 mars 1851; MC/ET/II/1067
      Nom, qualité: (Mme ou Mlle) Chatelain, Jeanne Adelaide.
      Domicile: Paris (Paris) rue d'Enfer, 23.
      Relations: veuve de l'intervenant 2, séparé(e) de biens de l'intervenant 3, mère de l'intervenant 4.
      Nom, qualité: (M.) Leroy, Claude Leonard.
      Nom, qualité: (M.) Deliege, Charles Hippolyte.
      Profession: chef de bureau de l'instruction publique à la prefecture, Paris.
      Nom, qualité: (M.) Leroy, Pierre Auguste.
      Domicile: Paris (Paris) rue Neuve-St-Martin, 51.
      Relations: frère de l'intervenant 5.
      Nom, qualité: (M.) Leroy, Jean.
      Nom, qualité: (M.) Panis, Eugene Louis Frederic.
      Domicile: Paris (Paris) place de la Bourse, 31
    - Quittance, solde du prix de maison, 45000 f, Paris (Paris) rue de Clery, 62., 8 mars 1851; MC/ET/II/1067
      Nom, qualité: (M.) Noblet, Philippe Nicolas.
      Domicile: Paris (Paris) rue des Petits-Augustins, 1.
      Domicile: Paris (Paris) rue des Filles-du-Calvaire, 10
    - Succession, délivrance de legs, rente etat 5%, 600 f., 8 mars 1851; MC/ET/II/1067
      Nom, qualité: (Mme ou Mlle) Leroy, Marguerite Elisabeth.
      Domicile: Paris (Paris) rue des Saussaies, 5
    - Mariage., 8 mars 1851; MC/ET/II/1067
      Nom, qualité: (M.) Pinard, Marcellin Francois.
      Domicile: Grenelle (Paris) rue du Theatre, 32.
      Nom, qualité: (M.) Pinard, Firmin.
      Nom, qualité: (Mme ou Mlle) Reynard, Eleonore Claudine.
      Relations: veuve de l'intervenant 4, fille de l'intervenant 5.
      Nom, qualité: (M.) Bastide, Etienne.
      Nom, qualité: (M.) Reynard, Louis.
    - Quittance, acompte du prix d'une maison, 34722 f, Paris (Paris) rue Madame, 4., 8 mars 1851; MC/ET/II/1067
      Nom, qualité: (M.) Monnot, Francois Xavier.
      Domicile: Paris (Paris) rue Madame, 4.
      Domicile: Mans (le) (Sarthe)
    - Succession, inventaire apres décès., 10 mars 1851; MC/ET/II/1067
      Nom, qualité: (Mme ou Mlle) Pernard, Amelie Elisa Madeleine.
      Domicile: Paris (Paris) rue de Castellane, 9.
      Nom, qualité: (M.) Olivier, Jean Louis.
      Profession: maitre d'hotel garni, Paris.
      Domicile: Paris (Paris) rue de Castellane, 9
    - Procuration, acceptation de donation-partage., 10 mars 1851; MC/ET/II/1067
      Nom, qualité: (Mme ou Mlle) Etancelin, Henriette Victoire.
      Domicile: Paris (Paris) rue Louis-le-Grand, 21.
      Nom, qualité: (M.) Dalle, Alexandre.
      Profession: maire, Chalmaison (Seine-et-Marne).
      Domicile: Chalmaison (Seine-et-Marne) Tachy (chateau)
    - Mainlevee, hypotheque sur terrain, Paris (Paris) rue Popincourt, 100., 10 mars 1851; MC/ET/II/1067
      Nom, qualité: (M.) Buisson, Pierre Pascal.
      Domicile: Paris (Paris) rue de Lille, 123.
      Nom, qualité: (Mme ou Mlle) Jumelet, Angelique Gabrielle.
      Nom, qualité: (M.) Large, Pierre.
    - Transport, créance, 15000 f., 11 mars 1851; MC/ET/II/1067
      Nom, qualité: (Mme ou Mlle) Hebert, Marie Jeanne Henriette.
      Domicile: Paris (Paris) rue de Sevres, Hospice des Petits-Menages.
      Relations: veuve de l'intervenant 2, créancier(e) de l'intervenant 3.
      Nom, qualité: (M.) Cournet, Dominique Mathias.
      Nom, qualité: (M.) Lepage, Antoine.
      Profession: instituteur, Paris.
      Domicile: Paris (Paris) rue des Fosses-Monsieur-le-Prince, 28.
      Nom, qualité: (M.) Mentzer, Francois Ignace.
      Domicile: Batignolles-Monceaux (les) (Paris) rue Lemercier, 17
    - Prorogation, créance, 15000 f., 11 mars 1851; MC/ET/II/1067
      Domicile: Batignolles-Monceaux (les) (Paris).
    - Succession, inventaire apres décès., 12 mars 1851; MC/ET/II/1067
      Nom, qualité: (M.) Bouche, Auguste Marie.
      Domicile: Paris (Paris) rue de Bruxelles, 27
    - Procuration rente publique, vente de rente etat 5%, 97 f., 13 mars 1851; MC/ET/II/1067
      Domicile: Paris (Paris) rue de Sevres, 18.
      Nom, qualité: (Mme ou Mlle) Cournet, Henriette.
      Domicile: Paris (Paris) rue de la Chaussée-d'Antin, 451.
      Relations: veuve de l'intervenant 4.
      Nom, qualité: (M.) Consoblet, Jean.
    - Testament olographe, depot., 13 mars 1851; MC/ET/II/1067
      Domicile: Paris (Paris) rue Castellane, 9.
      Domicile: Paris (Paris) rue Castellane, 9
    - Procuration rente publique, vente de rente etat 3%, 318 f., 15 mars 1851; MC/ET/II/1067
      Nom, qualité: (Mme ou Mlle) Marchand, Rose.
      Domicile: Paris (Paris) rue Sainte-Hyacinthe-St-Honore, 8.
      Nom, qualité: (M.) Cornillier, Louis Philibert.
      Profession: employe (ancien).
      Domicile: Paris (Paris) rue des Moulins, 3
    - Obligation, emprunt, 20 000 f., 15 mars 1851; MC/ET/II/1067
      Nom, qualité: (M.) Froment, Auguste Francois.
      Domicile: Paris (Paris) rue Saint-Merry, 15.
      Domicile: Paris (Paris) rue de Miromesmil, 1.
    - Autorisation, prise de possession de succession., 15 mars 1851; MC/ET/II/1067
      Nom, qualité: (M.) Bougeat, Felix.
      Profession: redacteur au ministère-de-la-guerre, Paris.
      Domicile: Paris (Paris) rue de Vaugirard, 117.
      Nom, qualité: (Mme ou Mlle) Raison, Flore Therese Zenobie.
      Domicile: Passy (Paris) rue de l'Eglise, 12.
      Relations: épouse de l'intervenant 1, héritier de l'intervenant 3, fille de l'intervenant 3.
      Nom, qualité: (M.) Raison, Jacques Philippe Nicolas Alexandre.
    - Mainlevee, hypotheque., 17 mars 1851; MC/ET/II/1067
      Nom, qualité: (M.) Lahoche, Pierre Isidore.
      Profession: marchand de cristaux, Paris.
      Domicile: Paris (Paris) Galerie de Valois, Palais National, 152-153.
      Nom, qualité: (M.) Dorleans.
      Profession: négociant, Deuil-la-Barre (95).
      Domicile: Deuil-la-Barre (95).
      Nom, qualité: (M.) Lebrun.
      Domicile: Deuil-la-Barre (95)
    - Succession, inventaire apres décès., 18 mars 1851; MC/ET/II/1067
      Nom, qualité: (M.) Junot d'Abrantes, Napoleon Andoche.
      Domicile: Neuilly-sur-Seine (Hauts-de-Seine) Maison de Sante
    - Procuration, gestion de biens., 21 mars 1851; MC/ET/II/1067
      Nom, qualité: (Mme ou Mlle) Hectot, Marie Amelie.
      Domicile: Paris (Paris) rue des Martyrs, 51.
      Relations: épouse de l'intervenant 2, séparé(e) de biens de l'intervenant 2.
      Nom, qualité: (M.) Carie, Adolphe.
      Domicile: Paris (Paris) rue des Martyrs, 51
    - Rente viagere, quittance de r., montant, 3000 f., 22 mars 1851; MC/ET/II/1067
      Nom, qualité: (Mme ou Mlle) Cassan, Prudence Jeanne Cecile.
      Domicile: Belleville (Paris) rue Saint-Laurent, 27.
      Relations: veuve de l'intervenant 2, veuve de l'intervenant 3.
      Nom, qualité: (M.) Cresson, Antoine.
      Nom, qualité: (M.) Thevenin, Guillaume Desire.
      Profession: employe des postes.
      Nom, qualité: (Mme ou Mlle) Thevenin, Marie Clementine.
      Domicile: Belleville (Paris) rue Saint-Laurent.
      Nom, qualité: (Mme ou Mlle) Thevenin, Henriette Jenny Desiree.
      Nom, qualité: (personne morale) Billardon (hoirs).
      Relations: héritiers de l'intervenant 7.
      Nom, qualité: (M.) Billardon, Jean Guillaume Edme.
      Domicile: Paris (Paris)
    - Succession, proces-verbal de difficultes., 22 mars 1851; MC/ET/II/1067
      Nom, qualité: (Mme ou Mlle) Maupetit, Jeanne Julienne Gilette.
      Domicile: Paris (Paris) rue Beauregard, 41.
      Nom, qualité: (M.) Dupuy, Jean Francois.
    - Quittance, prix de vente d'une maison et d'un terrain, 600 f, Hornoy (Somme)., 24 mars 1851; MC/ET/II/1067
      Nom, qualité: (M.) Beaucousin, Edmond.
      Domicile: Paris (Paris) boulevard Montmartre, 16.
      Nom, qualité: (M.) Creme, Yves Francois Nicolas.
      Domicile: Hornoy (Somme) Blanchemaison
    - Obligation, pret, 12000 f., 26 mars 1851; MC/ET/II/1067
      Domicile: Paris (Paris) allee d'Antin, 35.
      Domicile: Amiens (Somme)
    - Proces-verbal, liquidation de société, Paris (Paris) rue Saint-Maur., 27 mars 1851; MC/ET/II/1067
      Nom, qualité: (M.) Legenvre, Louis Francois Joseph Florin.
      Profession: notaire (ancien), rentier.
      Domicile: Paris (Paris) rue Saint-Jacques, 174.
      Nom, qualité: (M.) Plancon, Jules.
      Profession: fabricant de boutons, Paris.
      Domicile: Paris (Paris) rue Saint-Maur, 146.
      Relations: associé(e) de l'intervenant 3.
      Nom: Société Plancon et Trouve
    - Succession, compte., 27 mars 1851; MC/ET/II/1067
      Nom, qualité: (M.) Raison, Jacques Philippe Alexandre Nicolas.
      Profession: receveur de l'enregistrement et des domaines (ancien)
    - Succession, inventaire apres décès., 28 mars 1851; MC/ET/II/1067
      Nom, qualité: (Mme ou Mlle) Cochois, Marie Jeanne Desiree.
      Domicile: Paris (Paris) rue des Deux-Ponts, 2.
      Nom, qualité: (M.) Beuron, Francois Auguste.
      Domicile: Paris (Paris) rue des Deux-Ponts, 2
    - Mainlevee, hypotheque sur terrain, Paris (Paris) chemin de Pantin, 144., 28 mars 1851; MC/ET/II/1067
      Profession: vice-president du conseil d'etat, pairde France, Paris.
      Relations: procureur de l'intervenant 6.
    - Obligation, emprunt, 3000 f., 28 mars 1851; MC/ET/II/1067
      Nom, qualité: (Mme ou Mlle) Dutartre, Felicite.
      Domicile: Saint-Avertin (Indre-et-Loire).
      Nom, qualité: (M.) Got-Desjardins, Jean Francois Michel.
      Nom, qualité: (M.) Dutartre, Charles.
      Domicile: Paris (Paris) rue Saint-Honore, 319bis
    - Mainlevee, hypotheque., 29 mars 1851; MC/ET/II/1067
      Nom, qualité: (M.) Conord, Jean Jacques.
      Profession: entrepreneur, Paris.
      Domicile: Paris (Paris) rue du Faubourg-St-Antoine, 272.
      Nom, qualité: (M.) Lelarge.
      Profession: epicier (marchand), Paris.
      Domicile: Paris (Paris) rue du Faubourg-Saint-Antoine, 261
    - Depot de pieces, certificats de travaux d'asphaltage de routes, Strasbourg, selestat, brumath, belfort (67, 90)., 31 mars 1851; MC/ET/II/1067
      Nom, qualité: (M.) Marchand, Andre.
      Profession: administrateur des subsistances militaires (ancien).
      Domicile: Paris (Paris) rue Saint-Honore, 357bis.
      Relations: agissant au profit de l'intervenant 2.
      Nom: Compagnie Des Mines D'Asphalte de Lobsann.
      Domicile: Lobsann (Bas-Rhin)
  - Minutes. 1851, avril - mai, avril - mai 1851; MC/ET/II/1068
    - Succession, inventaire apres décès., 1er avril 1851; MC/ET/II/1068
      Nom, qualité: (Mme ou Mlle) Guinard, Louise Marie Sophie.
      Domicile: Paris (Paris) rue de Sorbonne, 15.
      Nom, qualité: (M.) Demante, Auguste Gabriel.
      Profession: professeur à la faculte de droit (suppleant), Toulouse (Haute-Garonne).
      Domicile: Toulouse (Haute-Garonne)
    - Partie du produit a la vente d'une maison, 762 f, Paris (Paris) rue du Sepulcre., 6 avril 1851; MC/ET/II/1068
      Nom, qualité: (M.) Berthelin-Desbirons, Antoine Louis.
      Profession: avoué,juge au tribunal-civil, Sens (Yonne).
      Domicile: Sens (Yonne).
      Relations: procureur de l'intervenant 3.
      Nom, qualité: (M.) Linget, Jules Gustave Adolphe.
      Profession: clerc-de-notaire, Orleans (Loiret).
      Domicile: Orleans (Loiret).